【裁判字號】    90,易,414
【裁判日期】    900824
【裁判案由】    傷害等
【裁判全文】
臺灣宜蘭地方法院刑事判決                            九十年度易字第四一四號
    公  訴  人  臺灣宜蘭地方法院檢察署檢察官
    被      告  乙○○
    被      告  庚○○
    被      告  丁○○
    被      告  戊○○
    被      告  己○○
右列被告因傷害等案件，經檢察官提起公訴（八十九年度偵字第六三三號、第二Ｏ三
九號），本院判決如左：
    主  文
庚○○以加害生命、身體之事，恐嚇他人致生危害於安全，處拘役伍拾日，如易科罰
金，以佰元折算壹日。緩刑貳年。
乙○○被訴傷害部分公訴不受理。
庚○○、丁○○、戊○○、己○○被訴傷害、毀損及侵入住宅部分均公訴不受理。
丁○○、戊○○、己○○被訴恐嚇罪部分均無罪。
    事  實
一、庚○○因於民國八十九年二月七日凌晨四時四十分許，前往位於宜蘭縣礁溪鄉○○路一百零三巷三之七號乙○○住處遭乙○○驅離，於驅離過程中並遭乙○○動
    手毆打後（乙○○被訴傷害部分業據庚○○於本院中撤回告訴），心有不甘，旋
    即夥同丁○○、戊○○及己○○等人，於同日上午五時十分許，返回礁溪鄉○○
    路一百零三巷三之七號乙○○與其父甲○○住處，打破該處玻璃窗戶並爬入屋內
    無故侵入後，由庚○○持短刀，丁○○持番刀，戊○○持斧頭，己○○則以鐵棍
    ，共同傷害在場之乙○○、甲○○及丙○○等人身體，造成乙○○受有右手大拇
    指及左膝擦傷之傷害，甲○○受有左耳撕裂傷、左臂、左手及右手擦傷之傷害，
    庚○○、丁○○、戊○○及己○○等人並毀損置於該處一樓之電視與椅子等物，
    足生損害於乙○○，（庚○○、丁○○、戊○○及己○○被訴傷害部分業據乙○○、甲○○及丙○○撤回告訴，被訴侵入住宅、毀損部分業據乙○○撤回告訴）
    ，庚○○於離去前，另行起意，對乙○○恐嚇稱：「要讓你吃子彈」等語，致生
    乙○○心生畏懼。
二、案經庚○○、乙○○、甲○○及丙○○等人分別訴請宜蘭縣警察局礁溪分局報請
    及庚○○、乙○○及甲○○三人訴請台灣宜蘭地方法院檢察署檢察官偵查起訴。
    理  由
壹、有罪部分：（被告庚○○恐嚇部分）
一、訊據被告庚○○對於右揭事實坦承不諱，核與告訴人乙○○指述相符，被告庚○○犯行堪已認定。
二、核被告庚○○以加害生命、身體之事恐嚇他人，致生危害於安全，所為係犯刑法
    第三百零五條之恐嚇危害安全罪。爰審酌被告之品行，因酒後一時氣憤下，出言
    恐嚇被害人，致生危害於安全之犯罪動機、目的、手段、對被害人所生之危害，
    及其犯罪後之態度及被告於本院中已賠償被害人損失，被害人並表明原諒被告等
    一切情狀，量處如主文所示之刑，並諭知易科罰金折算之標準，以示懲儆。末查
    被告前未曾受有期徒刑以上刑之宣告，有其台灣宜蘭地方法院檢察署刑案資料查
    註紀錄表一紙附卷足稽，其此次因一時失慮，致觸法網，經此偵查、審判程序教
    訓後，應知警愓，信無再犯之虞，且目前仍在復興工商專科學校附設專科進修補
    習學校就讀中（有學生證影本附卷可參），本院認其所處之刑以暫不執行為適當
    ，爰依其犯罪之情節，併予宣告緩刑二年，以啟自新。
貳、無罪及公訴不受理部分：
一、公訴意旨略以：被告乙○○於民國八十九年二月七日凌晨四時四十分許，在宜蘭
    縣礁溪鄉○○路一百零三巷三之七號住處，見被告庚○○前來吵鬧，而有所不悅
    ，欲趕之離去，並基於傷害之故意，在住處外動手毆打被告庚○○身體，造成被
    告庚○○受有面部及肢體多處擦瘀傷之傷害，被告庚○○則於被毆打後心有不甘
    ，旋即夥同被告丁○○、戊○○及己○○等人，於同日上午五時十分許，返回礁
    溪鄉○○路一百零三巷三之七號被告乙○○與其父甲○○住處，打破該處玻璃窗
    戶並爬入屋內無故侵入後，由被告庚○○持短刀，被告丁○○持番刀，被告戊○○持斧頭，被告己○○則以鐵棍，共同傷害在場之被告乙○○、甲○○及丙○○
    等人身體，造成乙○○受有右手大拇指及左膝擦傷之傷害，甲○○受有左耳撕裂
    傷、左臂、左手及右手擦傷之傷害，庚○○、丁○○、戊○○及己○○等人並毀
    損置於該處一樓之電視與椅子等物，足生損害於乙○○，又於離去前，對乙○○
    恐嚇稱：「要讓你吃子彈」等語，致生乙○○心生畏懼，因認被告乙○○涉有刑
    法第二百七十七條第一項之傷害罪嫌；被告庚○○、丁○○、戊○○及己○○等
    四人共同涉有刑法第二百七十七條第一項、第三百零六條第一項、第三百五十四
    條及第三百零五條等罪嫌。
二、公訴不受理部分（被告乙○○被訴傷害罪，被告庚○○、丁○○、戊○○及己○○被訴傷害、毀損及侵入住宅部分）：
（一）按告訴乃論之罪，告訴人於第一審辯論終結前得撤回其告訴，又告訴經撤回者
      ，應諭知不受理之判決，刑事訴訟法第二百三十八條第一項、第三百零三條第
      三款分別定有明文。
（二）查本件告訴人乙○○、甲○○及丙○○三人告訴被告庚○○、丁○○、戊○○
      及己○○四人傷害案件，告訴人乙○○告訴被告庚○○、丁○○、戊○○及己○○等四人毀損及侵入住宅案件，及庚○○告訴被告乙○○傷害案件，公訴人
      起訴認分別係犯刑法第二百七十七條第一項傷害罪、第三百零六條侵入住宅罪
      及第三百五十四條毀損罪，依同法第二百八十七條前段規定、第三百零八條第
      一項及第三百五十七條規定，須告訴乃論，茲據雙方達成和解，告訴人乙○○
      、甲○○、丙○○於本院審理中撤回對於被告庚○○、丁○○、戊○○及己○○等四人之傷害案件告訴，告訴人乙○○撤回對於庚○○、丁○○、戊○○及
      己○○等四人之侵入住宅及毀損案件告訴，告訴人庚○○撤回對被告乙○○傷
      害案件告訴，有本院九十年八月十日訊問筆錄及告訴人庚○○撤回告訴狀及告
      訴人乙○○、甲○○、丙○○撤回告訴狀各一紙及和解書一紙在卷可按，揆諸
      前開說明，應為諭知不受理之諭知。
三、無罪部分（被告丁○○、戊○○及己○○被訴恐嚇罪部分）：
（一）公訴意旨認為被告丁○○、戊○○、己○○與被告庚○○共同涉有恐嚇罪嫌，
      惟訊據被告丁○○、戊○○及己○○等三人均矢口否認有何恐嚇犯行，均辯稱
      ：當時並未出言恐嚇等語。
（二）按犯罪事實應依證據認定之，無證據不得推定其犯罪事實；又不能證明被告犯
      罪或其行為不罰者，應諭知無罪之判決，刑事訴訟法第一百五十四條、第三百
      零一條第一項分別定有明文。
（三）經查：經告訴人乙○○於警訊中指述：庚○○走之前對我們說，我明天還會來
      ，你們準備吃子彈等語（見八十九年二月七日警訊筆錄），於本院審理中指述
      ：當時與庚○○在門外拉扯時，庚○○講「要讓你吃子彈」，其他丁○○、戊○○及己○○都在門內等語（見本院九十年八月十日審理筆錄），且被告庚○○亦供述：當時因為酒後失言等語（九十年八月十日審理筆錄），綜上，告訴
      人指述及被告庚○○供述一致，足認當時確實僅有被告庚○○對告訴人乙○○
      陳述恐嚇性言語，輔以當時其餘被告丁○○、戊○○及己○○均在屋內，對於
      被告庚○○因酒後（未達酒醉程度）、爭吵間、偶然所為恐嚇性言語應無從預
      測，應可排除渠等對於此一行為具有犯意聯絡之可能性，且被告丁○○、戊○○及己○○對此一恐嚇性言語亦無其他助長或幫助之行為，是此應為被告庚○○一人犯意所為，屬於共犯過剩行為，是無法證明被告三人與被告庚○○對於
      此一犯行具有犯意聯絡、行為分擔之前提下，尚難就該被告一人之過剩行為加
      諸於其於被告，此外，查無積極證據足認被告丁○○、戊○○及己○○等三人
      涉有恐嚇罪嫌，依法應為無罪之諭知。
據上論斷，應依刑事訴訟法第二百九十九條第一項前段、第三百零一條第一項、第三
百零三條第三款、刑法第三百零五條、第四十一條第一項、第七十四條第一款，罰金
罰鍰提高標準條例第一條前段、第二條，判決如主文。
本案經檢察官廖允松到庭執行職務
中    華    民    國      九十        年       八      月     二十四    日
                                      臺灣宜蘭地方法院刑事第二庭
                                          法  官  李  毓  華
右正本證明與原本無異。
如不服本判決，應於判決送達後十日內，向本院提出上訴狀。（應附繕本）
                                          書記官  林  慶  生
中    華    民    國      九十        年       八      月     二十四    日
附錄法條：
刑法第三百零五條
 (恐嚇危害安全罪)
以加害生命、身體、自由、名譽、財產之事，恐嚇他人致生危害於安全者
，處二年以下有期徒刑、拘役或三百元以下罰金。


司法院資訊處製作；財團法人民間司法改革基金會備份。
